【裁判字號】    97,上訴,2246
【裁判日期】    971020
【裁判案由】    懲治走私條例
【裁判全文】
臺灣高等法院刑事判決                97年度上訴字第2246號
上  訴  人  臺灣新竹地方法院檢察署檢察官
上  訴  人
即  被  告  甲○○
            乙○○
            丙○○
            丁○○
共      同
選任辯護人  彭火炎律師
            張玉琳律師
上列上訴人因被告等懲治走私條例案件，不服臺灣新竹地方法院
96年度訴字第386號，中華民國97年3月31日第一審判決（起訴案
號：臺灣新竹地方法院檢察署95年度偵字第6807號），提起上訴
，本院判決如下：
    主  文
原判決撤銷。
甲○○共同犯運送走私物品罪，累犯，處有期徒刑肆月，如易科
罰金，以新台幣壹仟元折算壹日，減為有期徒刑貳月，如易科罰
金，以新台幣壹仟元折算壹日。
乙○○、丙○○共同犯運送走私物品罪，各處有期徒刑貳月，如
易科罰金，以新台幣壹仟元折算壹日，均減為有期徒刑壹月，如
易科罰金，以新台幣壹仟元折算壹日。
丁○○共同犯運送走私物品罪，處有期徒刑月，如易科罰金，
以新台幣壹仟元折算壹日，減為有期徒刑壹月又拾伍日，如易科
罰金，以新台幣壹仟元折算壹日。
    事  實
一、甲○○前曾於民國93年間，因違反漁業法案件，經臺灣新竹
    地方法院於94年3月29日以94年度易字第155號判處有期徒刑
    2月確定，於94年7月4日易科罰金執行完畢，其猶不知悔改
    。
二、甲○○係新竹漁港籍「永昇發126號」漁船船長，乙○○、
    丙○○及丁○○均係該漁船船員，其等共同基於私運逾公告
    數額之管制物品之犯意聯絡及行為分擔，於95年11月27日16
    時55分許，駕駛「永昇發126號」漁船，自新竹市南寮漁港
    報關出海，申請作業漁場範圍為近海，預定航期為15日，竟
    於出海後迄同年月30日15時50分許期間內之某時，在北緯24
    度40分、東經120度35分至40分我國公布第一批領海基點基
    線向陸一側之內水處，明知不詳國籍、姓名成年人駕駛之不
    詳船名漁船上所載運之魚貨為管制進口之物品，仍以不詳價
    格購入超過管制數量之如附表所示漁產品8670公斤，裝載於
    「永昇發126號」漁船船艙後，未經許可，擅自私運至新竹
    市南寮漁港內。於同日16時30分許，在新竹漁港卸貨時為警
    當場查獲，並扣得如附表所示之魚貨。
三、案經行政院海岸巡防署海洋巡防總局第十二（新竹）海巡隊
    報請臺灣新竹地方法院檢察署檢察官偵查起訴。
    理  由
壹、證據能力部分：
一、按法院或檢察官得囑託醫院、學校或其他相當之機關、團體
    為鑑定；其須以言詞報告或說明時，得命實施鑑定或審查之
    人為之，刑事訴訟法第208條第1項定有明文。卷附國立臺灣
    海洋大學環境生物與漁業科學學系所出具之96年11月30日海
    漁字第0960013345號函及97年2月22日海漁字第097000158 9
    號函各1份，均係原審囑託該機關鑑定後，由該鑑定機關分
    別出具之書面鑑定報告，依前揭規定意旨，該鑑定書具有證
    據能力，而得為本案判斷之依據。辯護人辯稱上開鑑定意見
    為被告以外之人於審判外之陳述，無證據能力云云，尚無可
    採。
貳、本院認定犯罪事實所根據的證據及理由：
一、訊據被告甲○○、乙○○、丙○○及丁○○等人固坦承於上
    揭時地，由被告甲○○擔任船長，其餘被告均為船員，共同
    駕駛「永昇發126號」漁船自新竹市南寮漁港報關出海，申
    請作業漁場範圍為近海，預定航期為15日，嗣於同年月30日
    16時30分許，渠等在新竹漁港卸貨時為警當場查獲並扣得如
    附表所示之魚貨等情。然均矢口否認有何違反懲治走私條例
    之犯行，皆辯稱：附表所示之魚貨均係自行捕獲，非向其他
    漁船購買或互易而來。作業時，前來檢查之保七人員亦可證
    實彼等確有作業之情形云云。選任辯護人亦辯稱：本件漁船
    上之漁網內尚有為數不少之雜魚、白帶魚或小鯧魚，扣案漁
    獲苟係向他人購得，漁網上不可能有捕撈之鮮魚殘留其上，
    況本案既係認「永昇發126號」漁船係於北緯24度40分、東
    經120度35至40分之區域作業，而內政部亦函覆該區在我國
    領海12海里範圍之內，被告等縱有向他船購買漁獲私運至南
    寮漁港之行為，亦僅構成懲治走私條例第3條第1項之運送走
    私物品罪，並非同條例第2條第1項之私運物品進口罪云云。
二、經查：
  (一)甲○○擔任船長，其餘被告等擔任船員，駕駛「永昇發126
    號」漁船，於95年11月27日16時55分許，自新竹市南寮漁港
    報關出海，申請作業漁場範圍為近海，嗣於同年月30日16時
    30分許，被告等在新竹漁港卸貨時為警查獲如附表所載數量
    之魚貨等情，業據被告等坦承不諱，且有船員證4份、魚貨
    、漁具、扣得物品及查獲現場照片共71幀、北部地區巡防局
    第二四岸巡大隊監卸檢查紀錄單1份、漁船進出港申請書1份
    、安檢站進出港登記簿1份、機漁船（含船員）進出港檢查
    表1份、地圖1份、轄區圖1份及行政院海岸巡防署海洋巡防
    總局扣押物品目錄表1份等在卷足稽（見偵查卷第58至61、
    67至100、103、104頁）。而附表所載魚貨之重量共計8670
    公斤，已逾行政院依懲治走私條例第2條第4項規定公告之「
    管制物品項目及其數額」丙項第五款所定之管制數額，自屬
    管制進口物品等情，亦有財政部臺北關稅局機關部隊移交緝
    獲走私物品運輸工具扣押收據1份及海洋巡防總局第十二（
    新竹）海巡隊查獲「永昇發126號」漁船嫌疑貨品移交海關
    清單1份等在卷足參（見偵查卷第104之1、105頁）。
  (二)次查，本件經原審二次函請國立臺灣海洋大學依我國新竹地
    區海洋漁業之生態，流刺網及延繩釣之作業方式、作業時間
    、所能捕獲之漁獲數量及被告出海時間、捕撈方式與次數等
    ，就本案查獲之漁獲有無可能係自行捕獲為鑑定結果，認為
    ：「一、本區（指新竹地區）之流刺網及延繩釣，以目前資
    源大減之情形，一日漁獲200至300公斤即算是很好的，除非
    在盛漁期對於某些魚種，如白帶、白腹鰆、午仔魚、剝皮魚
    等才偶而有一日數噸之情形。二、就案內所述漁具及漁獲之
    關係作說明：(1)、拖網可捕獲之魚種為肉魚、白口、金線鰱
    、紅目鰱等。(2)、刺網可捕獲之魚種為馬加、白帶魚、白鯧
    等。(3)、釣具可捕獲之魚種為盤仔魚、紅魚、紅目鰱等。(4)
    、籠具可捕獲之魚種為盤仔魚。其中紅魚在海上漁獲的數量
    非常少，市面上所看到的大多是養殖所獲。三、就漁獲重量
    來看，一般沿近海作業之漁船，於2天內漁獲5040公斤的肉
    魚及其他數種高價魚3630公斤，總計達8670公斤，其可能性
    很低，以上重量如為含冰之重量，保守估計其漁獲淨重至少
    3000公斤以上，即使完全以拖網作業亦不太可能達到，使用
    刺網、籠具及釣具則更不可能達到。依據檢送之卷宗資料顯
    示，該船所捕獲之漁獲量高達8670公斤，此與該船之漁撈作
    業天數及漁具設備並不相稱，該船在2至3日內應不可能漁獲
    得如此大量之漁獲物。」等情，亦有國立臺灣海洋大學96年
    11 月30日海漁字第0960013345號函及97年2月22日海漁字第
    097 0001589號函各1份附卷足憑（詳原審卷二，第131、212
    頁）。
  (三)被告等雖均以上揭情詞置辯，惟觀諸被告等所供述內容，就
    使用何網具、下網次數、作業海域位置等情節，甲○○於警
    詢時供述：該航次是用流刺網、延繩釣、蟹籠捕魚。流刺網
    150件（3000公尺），延繩釣100籠，前往新竹漁港15至16海
    浬處，下20幾個網，流刺網、延繩釣有下幾次，蟹籠下1000
    多個等語。丁○○於警詢時供述：大約下20幾網，大多是流
    刺網比較多，每次起網漁獲約幾十斤至100至200斤不等，作
    業海域不知道等語。乙○○於警詢時供述：實際作業時間不
    知道，只知道約下20餘網，每網可撈捕的漁獲均不固定，有
    時約20籃，作業位置不清楚等語。丙○○於警詢時供述：下
    一次網1小時多，約下20餘網，每網漁獲約20餘公斤，以流
    刺網、網燈、蟹籠作業，在新竹外海約20海里作業等語。（
    見偵查卷第6807號卷第16、18、25、34、39頁）互核顯不一
    致，而被告等均一致供稱：本次出海是24小時作業，未曾入
    睡，僅偶而休息片刻等情，則為何被告等對於本案如此大量
    之漁獲究竟如何捕撈之重要事項，所供述情節卻不一致？又
    「永昇發126號」漁船係於95年11月27日16時55分報關出港
    ，同年月30日15時50分入港等情，有上揭機漁船（含船員）
    進出港檢查表1份在卷足稽，其出入時間相距約70小時。出
    海期間，在95年11月30日4時35分至5時10 分間，行政院海
    岸巡防局海洋巡防總局第二海巡隊曾登船檢查等情，有檢查
    紀錄表1份附卷足參（見偵查卷第102頁），又甲○○於警詢
    時已供述：95年11月30日8時已進入新竹漁港航道內停泊滯
    留，但因油壓管破裂無舵效，所以被風吹到航道上南邊沙灘
    上擱淺等情，從而「永昇發126號」漁船在海上實際可供作
    業時間約為60小時。然甲○○於原審審理時係供述：我們總
    共下網20幾次，放一次到收起來要2個小時，放漁網，放一
    次要20幾分鐘，放完網後，我們就去放蟹籠，放完之後20幾
    分鐘，我們就去收網，然後再回來收蟹籠，收網要1個多小
    時，如果沒有什麼魚，幾十分鐘就收起來，如果有魚，收網
    要1個多小時，漁網收起來後，就可以再放網，再去收蟹籠
    ，收蟹籠後，如果已經沒有餌料，就還要再放餌料，收蟹籠
    大概要1個多小時，放蟹籠大概要20幾分鐘，放完蟹籠後，
    再去收漁網等語在卷（見原審卷第二第250、251頁）。依其
    所供述順序應為：先放漁網，需20幾分鐘，再去放蟹籠，需
    時20幾分鐘，接著等20幾分鐘後，去收網，收網時間部分，
    如果有魚，需1個多小時，接著再放網，需20幾分鐘，然後
    去收蟹籠，大概需1個多小時，接著再放蟹籠，需20幾分鐘
    ，從而一趟循環下來，估計需時4個小時，如此其豈有可能
    能夠下網20幾次？再者，依船上漁具之狀況，不可能捕獲如
    此大量魚貨等情，有前述國立臺灣海洋大學所出具之函文在
    卷足稽，均已如前述，被告等辯稱扣案之魚貨確係被告等所
    捕撈而得，洵無足採。
  (四)被告等雖復辯稱：未進港前，第二海巡隊人員曾上船登檢，
    並未發現不法情形云云。查95年11月30日4時35分至5時10分
    間，行政院海岸巡防局海洋巡防總局第二海巡隊隊員曾登上
    「永昇發126號」漁船檢查，並於登船檢查紀錄表記載：未
    發現違法（規）事實等情，固有檢查紀錄表及值勤人員所出
    具之報告書各1份在卷可參（見偵查卷第101、102頁），然
    上揭報告書中另記載：船長表示有白鯧、肉魚等雜魚大約2
    噸等情，有上揭報告書附卷可稽，則本案被查獲之漁獲量高
    達8670公斤，已明顯與該報告書所載不符。縱如甲○○所供
    述：該船在檢查後仍繼續捕魚等情，然於同日上午8時許，
    該船既因油壓管破裂而擱淺等情，已如前述，則在短短3小
    時間，被告等顯無可能自行捕撈達6千餘公斤之漁獲量。證
    人即第二海巡隊隊員呂青坤於原審審理時證述：檢查當時，
    船上有拖網的漁具在，但是漁獲量不多，我有問過他們漁獲
    量如何，他們告訴我漁獲量不多，我們看了以後覺得沒有可
    疑，因為漁獲量不多，且有漁網、漁具，故即離去，並未至
    船艙實際查驗漁獲；另證人即第二海巡隊隊員白春秋於原審
    審理時證述：好像只有看一艙，如果沒有走私行為，就由他
    們打開，我們才下去看，因為怕會有糾紛，當時登船檢查時
    ，是船上人員帶我們去檢查的等語（見原審卷二第154、15
    5、236、237頁）。足見第二海巡隊隊員登船時，並未開啟
    「永昇發126號」漁船全部船艙加以檢查，是其檢查結果即
    非全貌。且依上開報告書所載，船長當時所告知漁獲量僅2
    噸亦與查獲時之漁獲數量明顯不符，自難僅以上揭檢查紀錄
    表及報告書中記載並無違規事實一節，即認被告等人並無本
    案犯行。
  (五)甲○○於警詢時供述：石斑魚是用延繩釣釣的（見偵查卷第
    16頁），丁○○於警詢時則係供述：石斑魚用流刺網捕獲（
    見偵查卷第30頁），又乙○○則於警詢時供述：我確定船上
    沒有石斑魚（見偵查卷第34頁），則扣案之石斑魚苟真係被
    告等自行捕撈而得，為何乙○○竟會完全不知船上有捕得石
    斑魚一節？又甲○○及丁○○為何對捕撈方式竟有如此大相
    逕庭之說詞？而原審於審理時質之被告4人有關扣案之石斑
    魚為何人捕撈時，甲○○供述：不曉得是誰釣上來的，丙○○、乙○○及丁○○均供稱：不是我釣的，斯時，甲○○即
    轉向丁○○稱：是你抓起來的，丁○○旋即亦供述：是我抓
    上來的等情，有原審審理筆錄1份在卷足稽（見原審卷二第2
    52頁）。經原審再質之丁○○相關細節，其卻供述：我對那
    條石斑魚沒有什麼印象等語在卷。然扣案之石斑魚僅有1條
    ，重量亦重達約20公斤，有前述扣押物品目錄表1份在卷足
    參。若該石斑魚確係丁○○用延繩釣所釣起，其當係印象深
    刻，又豈會對是否為其所釣得、用何方式釣起、重量多少等
    相關細節均無印象？
  (六)辯護人雖辯稱：被告等駕駛上揭漁船進入新竹南寮漁港後，
    海巡隊登船查緝時，船上漁網內仍有漁船捕撈之雜魚殘留，
    足證如附表所示之魚貨為被告自行捕獲，並提出照片3張為
    證（詳95年度偵字第6807號卷，第139、140頁）。查依被告
    於偵查中所提照片所示，漁網上雖有數尾小雜魚殘留，惟依
    此僅能證明上揭漁船上之漁網確曾下網作業捕撈，但無法因
    此推論如附表所示之魚貨均係被告自行捕獲。
  (七)如附表所示之魚貨並非被告等自行捕獲，詳如前述，且該等
    魚貨多達八千餘斤，價值匪淺，被告等殊無自他人無償取得
    之可能，被告等既支付對價有償取得該等魚貨後運送入港，
    其擬以較高價格轉售圖利，乃事理之所當然。從而該等魚貨
    若非違法私運進口，其捕獲者當無捨自行運送入港以較高價
    販售圖利而不為，卻寧可於海上以較低價格出售予被告等之
    可能。
  (八)被告等於95年11月27日16時55分許駕駛「永昇發126號」漁
    船出海後，由甲○○開船，在外埔附近海域往北作業，離新
    竹漁港15至16浬之北緯24度40分，東經120度35分至40分區
    域作業等情，業據甲○○於警詢及偵查中供述甚明（詳偵查
    卷第16、39頁），而北緯24度40分、東經120度35分48.5 秒
    （四捨五入）位置距我國公布第一批領海基點大牛欄西岸（
    T8）至翁公石（T9）段基線約0.5至0.01浬，位於該領海基
    點基線向陸一側之水域，屬我國之內水，有內政部96年11月
    28 日台內地字第0960184592號函在卷可憑（詳原審卷二第
    124 頁），依西元1982年聯合國海洋法公約第8條規定，領
    海基線向陸一面的水域構成國家內水的一部分。故凡領海基
    線向陸之水域均是內水範圍，包括有潮間帶、海岸與領海基
    線間之海洋、海港、河港、內河、湖泊等，為我國領土之一
    部分。辯護人所持被告等取得扣案漁獲之地點係屬我國領海
    區域云云，即足採信。雖甲○○於警詢時供述：離新竹漁港
    15至16浬等語（見偵查卷第16頁），薛錦鋒於警詢時供述：
    是在新竹外海約20海里處作業等語（見偵查卷第39頁），惟
    上揭漁船係由甲○○所駕駛，航海的衛星導航儀亦係由其負
    責，薛錦鋒只知道大概位置，而無法為正確之判斷等情，業
    據甲○○、薛錦鋒於本院準備程序時供述在卷（詳本院97年
    9月24日準備程序筆錄第2頁），是應以甲○○所述較為可採
    。經本院向內政部函詢新竹南寮漁港與北緯24度40分，東經
    12 0度35分至40分海域間之距離，該部覆稱：「所詢新竹南
    寮漁港並未提供明確之經緯度位置，茲以本部新竹南寮衛星
    追蹤站所在北緯24度50分42秒、東經120度55分19秒為基準
    ，其與北緯24度40分、東經120度35分至40分海域之距離約
    18. 69浬至22.97浬。」，此有內政部97年7月11日台內地字
    第09 70111977號函在卷可憑，是尚難以甲○○自承其駕船
    駛離新竹南寮漁港15至16浬，即認被告作業地點已離開我國
    領海。
  (九)綜上所述，被告等於北緯24度40分、東經120度35分至40分
    海域之我國內水向不詳國籍、姓名之成年人購入如附表所示
    之魚貨後，再共同未經許可，擅自私運上揭管制物品至新竹
    市南寮漁港內，欲販售圖利，嗣經警查獲等事實堪予認定，
    被告辯稱該漁獲係渠等自行捕獲，諉無足取。本案事證明確
    ，被告等人所為犯行，已堪認定，自應依法論罪科刑。
三、按懲治走私條例第2條第1項之私運管制物品進口逾公告數額
    罪，必須自我國領域外，私運逾公告數額之管制物品至我國
    領域內，始足當之；若自國內某地區，運送已走私進口之管
    制告品至國內另一地區者，應屬同條例第3條第1項運送管制
    物品走私罪之範疇。被告等在我國內水向不詳姓名者購買該
    不詳姓名者走私進口之魚貨後，再共同未經許可，擅自運送
    至新竹市南寮漁港內，且私運物品之總重已逾行政院依懲治
    走私條例第2條第4項規定公告之「管制物品項目及其數額」
    丙項所列之管制數額，核被告等所為，均係犯懲治走私條例
    第3條第1項之運送逾公告數額管制物品之走私物品罪。被告
    等就上揭犯行，有犯意之聯絡及行為之分擔，均應論以共同
    正犯。公訴人雖認被告所為係犯懲治走私條例第2條第1項之
    私運管制物品進口逾公告數額罪嫌，即有誤會，起訴法條應
    予變更。又甲○○前曾於93年間，因違反漁業法案件，經臺
    灣新竹地方法院於94年3月29日以94年度易字第155號判處有
    期徒刑2月確定，於94年7月4日易科罰金執行完畢等情，有
    臺灣新竹地方法院檢察署刑案資料查註紀錄表及臺灣高等法
    院被告前案紀錄表各1份在卷可按，渠於5年以內故意再犯本
    件有期徒刑以上之罪，為累犯，應依刑法第47條第1項之規
    定加重其刑。
四、原審認被告罪證明確，予以論罪科，固非無見，惟查：(一)
    被告等向不詳姓名者購買如附表所示魚貨之地點為我國之內
    水，屬我國之領土，被告等所為應成立懲治走私條例第3條
    第1項之運送逾公告數額管制物品之走私物品罪，原審認被
    告所為係犯懲治走私條例第2條第1項、第12條之私運管制物
    品進口逾公告數額罪，尚有未洽；(二)被告係於96年4月24日
    以前犯本罪，符合中華民國96年罪犯減刑條例第2條第1項第
    3款減刑之規定，原審漏未減刑，亦有未當。被告提起上訴
    ，否認如附表所示之魚貨係購自不詳姓名者雖無理由，惟其
    辯稱取得魚貨之地點係在我國領域，則有理由；另檢察官上
    訴指摘原判決未依中華民國96年罪犯減刑條例第2條第1項第
    3款之規定減刑，亦有理由，自應由本院將原判決撤改判。
    爰審酌甲○○有如事實欄所載之刑事前科紀錄，乙○○及丙○○均無前科，丁○○前曾有違反懲治走私條例、菸酒管理
    法及公共危險等前科紀錄，雖不構成累犯，但素行欠佳，被
    告等因一時貪念，運送經不詳姓名者走私進口之管制物品，
    所運送之魚貨未經檢疫，不但影響社會經濟，且有危害人民
    生命、身體安全之虞，及甲○○為船長，其餘被告等為船員
    ，對於上揭事實涉案程度之分工，兼衡被告等之智識程度、
    犯後均一再辯解，難認有悔悟之心等一切情狀，分別量處如
    主文所示之刑，並諭知易科罰金之折算標準。又被告等係於
    96 年4月24日以前犯本罪，應依中華民國96年罪犯減刑條例
    第2條第1項第3款之規定減其宣告刑期2分之1，並諭知易科
    罰金之折算標準，以資懲儆。至檢察官上訴以被告等係觸犯
    私運管制物品進口逾公告數額罪，請求量處甲○○有期徒刑
    1年4月；丁○○有期徒刑10月至1年；丙○○、乙○○各有
    期徒刑9月、1年，顯然失當，併予敘明。
五、附表所示之魚貨，業經臺灣新竹地方法院檢察署檢察官函請
    財政部臺北關稅局逕予處理等情，有函文1份在卷足稽（詳
    偵查卷第133頁），因該魚貨已非屬被告所有，爰不為沒收
    之諭知，亦附此敘明。
據上論斷，應依刑事訴訟法第369條第1項前段、第364條、第299
條第1項前段、第300條，懲治走私條例第3條第1項、第11條，刑
法第28條、第47條第1項、第41條第1項前段，中華民國96年罪犯
減刑條例第2條第1項第3款、第7條，判決如主文。
本案經檢察官李月治到庭執行職務。
中    華    民    國    97    年    10    月    20    日
                  刑事第二十一庭審判長法  官  蔡彩貞
                                      法  官  楊力進
                                      法  官  許永煌
以上正本證明與原本無異。
如不服本判決，應於收受送達後十日內向本院提出上訴書狀，其
未敘述上訴之理由者並得於提起上訴後十日內向本院補提理由書
（均須按他造當事人之人數附繕本）。
                                      書記官  江采廷
中    華    民    國    97    年    10    月    23    日
附錄本案論罪科刑法條全文：
懲治走私條例第3 條第1 項
運送、銷售或藏匿前條第 1 項之走私物品者，處 5 年以下有期
徒刑、拘役或科或併科新臺幣 150 萬元以下罰金。
附表：
┌──┬───┬───┬──────┬───────┐
│編號│魚種  │數  量│重量（公斤）│總重量 (公斤) │
├──┼───┼───┼──────┼───────┤
│1   │肉魚  │62  箱│5040公斤    │8670公斤      │
├──┼───┼───┼──────┤              │
│2   │馬加  │ 8  箱│ 600公斤    │              │
├──┼───┼───┼──────┤              │
│3   │金線魚│14  箱│1750公斤    │              │
├──┼───┼───┼──────┤              │
│4   │盤子魚│ 1  箱│  70公斤    │              │
├──┼───┼───┼──────┤              │
│5   │白帶魚│ 3  箱│ 210公斤    │              │
├──┼───┼───┼──────┤              │
│6   │白鯧魚│ 7  箱│ 490公斤    │              │
├──┼───┼───┼──────┤              │
│7   │紅目鰱│ 1  箱│  70公斤    │              │
├──┼───┼───┼──────┤              │
│8   │白口魚│ 4  箱│ 280公斤    │              │
├──┼───┼───┼──────┤              │
│9   │紅魚  │ 2  箱│ 140公斤    │              │
├──┼───┼───┼──────┤              │
│10  │石斑魚│ 1  尾│  20公斤    │              │
└──┴───┴───┴──────┴───────┘


司法院資訊處製作；財團法人民間司法改革基金會備份。
